【裁判字號】    95,台非,234
【裁判日期】    950927
【裁判案由】    竊盜
【裁判全文】
最高法院刑事判決              九十五年度台非字第二三四號
上  訴  人  最高法院檢察署檢察總長
被      告  甲○○
上列上訴人因被告竊盜案件，對於台灣台南地方法院中華民國九
十四年八月三十一日第一審確定判決（九十三年度易緝字第八九
號，起訴案號：台灣台南地方法院檢察署九十二年度偵字第一０
六、一四八二號），認為違法，提起非常上訴，本院判決如下：
    主  文
原判決撤銷。
甲○○共同連續竊盜，處有期徒刑壹年。
    理  由
非常上訴理由稱：「(一)、按受徒刑之執行完畢，或一部之執行而
赦免後，五年以內故意再犯有期徒刑以上之罪者，為累犯，加重
本刑至二分之一，為刑法第四十七條所明定，又緩刑期內再犯罪
者，乃撤銷其緩刑宣告之問題，不能謂為累犯（貴院二十五年非
字第一０五號判例參照）。查被告甲○○於九十一年三月三十一
日、同年四月五日、四月七日連續犯竊盜罪，經台灣彰化地方法
院九十一年十月八日、以九十一年度易字第五九二號判決，判處
有期徒刑四月，緩刑二年，並於九十一年十一月十三日函送執行
檢察官在案，此有台灣彰化地方法院檢察署九十一年度執他字第
二三四一號卷可稽。詎被告不知悔改，復先後於緩刑期內之九十
一年十月十三日、同年十月三十一日、及九十二年九月十九日，
再犯本件竊盜罪，揆諸上開說明，僅生撤銷緩刑宣告之問題，不
能謂為累犯，奈原判決竟依累犯之規定加重其刑，顯有適用法則
不當之違法。(二)、案經確定，且對被告不利，爰依刑事訴訟法第
四百四十一條、第四百四十三條提起非常上訴，以資糾正。」等
語。
本院按判決不適用法則或適用不當者，為違背法令，刑事訴訟法
第三百七十八條定有明文。又依被告行為時刑法即修正前刑法第
四十七條規定，受有期徒刑之執行完畢，或受無期徒刑或有期徒
刑一部之執行而赦免後，五年以內再犯有期徒刑以上之罪者，始
構成累犯。原確定判決認定被告與顏清松，基於共同為自己不法
所有之概括犯意聯絡，於民國九十一年十月十三日二十時三十分
許，至台南縣善化鎮○○路四六二號全虹企業股份有限公司善化
分公司，由顏清松進入店內，佯稱購買手機，趁該店店長疏於注
意之際，竊取行動電話一支，得手後，交予在附近把風、接應之
被告。由被告使用一段時間後，再交由顏清松出售得款花用。又
於九十一年十月三十一日下午四時三十分許，至台南市○○路○
段一三八號震旦行，由顏清松向該店店長黃淑卿佯稱購買行動電
話，被告趁黃淑卿不注意之際，竊取行動電話二支，得手後，出
售得款花用。再於九十二年九月十九日下午十二時三十八分許（
實為九十二年九月十九日中午十二時三十八分許）至桃園縣中壢
市○○路三八九號二樓二一七室ＮＯＶＡ資訊廣場，由顏清松趁
該店店員不注意之際，竊取手提電腦一台，得手後，交由在該處
把風、接應之被告攜出。又於翌日（即九十二年九月二十日）下
午一時許，至高雄市○○○路一０九之四號ＮＯＶＡ資訊廣場高
雄門市部，以同一手法竊取手提電腦一台得手。復以被告前曾因
竊盜罪，經台灣彰化地方法院於九十一年十月八日判處有期徒刑
四月，緩刑二年確定，並已移送檢察官執行，被告再犯上揭共同
連續竊盜罪，應論為累犯，並依連續犯、累犯規定遞予加重其刑
，因而論處被告共同連續竊盜，累犯，處有期徒刑壹年貳月之罪
刑。然查被告前於九十一年三月至四月間犯共同連續竊盜罪，經
台灣彰化地方法院於九十一年十月八日以九十一年度易字第五九
二號判決判處有期徒刑四月，如易科罰金，以三百元折算一日，
緩刑二年確定。因經宣告緩刑，並未送監執行，此業經本院調閱
上揭案卷及該案執行案卷（即台灣彰化地方法院檢察署九十一年
度執他字第二三四一號執行卷）查明無訛；其於緩刑期間再犯本
件共同連續竊盜罪，自不能論為累犯，原判決誤論為累犯，並予
加重其刑，自有判決適用法則不當之違法。案經確定，且於被告
不利，非常上訴意旨執以指摘，為有理由。應由本院撤銷原判決
，並適用原審判決時應適用之法律，改判論處被告如主文第二項
所示之刑，以資糾正。
據上論結，應依刑事訴訟法第四百四十七條第一項第一款但書，
修正前刑法第五十六條，刑法第二十八條、第三百二十條第一項
，罰金罰緩提高標準條例第一條前段，判決如主文。
中    華    民    國  九十五  年    九    月  二十七  日
                      最高法院刑事第九庭
                          審判長法官  陳  正  庸
                                法官  賴  忠  星
                                法官  王  居  財
                                法官  林  開  任
                                法官  林  立  華
      本件正本證明與原本無異
                                      書  記  官
中    華    民    國  九十五  年    十    月   十二   日
                                                 Ｒ
附錄：刑法第三百二十條第一項條文
意圖為自己或第三人不法之所有，而竊取他人之動產者，為竊盜
罪，處五年以下有期徒刑、拘役或五百元以下罰金。


司法院資訊處製作；財團法人民間司法改革基金會備份。
